zh-TW: 績效度量: 準確率; F1 score; 推理速度; 精密; 召回率; 培訓時間; 其他
bg-BG: Показатели за ефективност: Точност; Резултат F1; Скорост на извод; Прецизност; Припомняне; Време за обучение; Други
it: Metriche delle prestazioni: Precisione; Punteggio F1; Velocità di inferenza; Precisione; Richiamo; Periodo di formazione; Altro
pl: Wskaźniki wydajności: Dokładność; F1 score; Szybkość wnioskowania; Precyzja; Czułość; Czas szkolenia; Inne
sl-SI: Meritve uspešnosti: Natančnost; Rezultat F1; Hitrost sklepanja; Natančnost; Priklic; Čas treninga; Drugo
nb: Ytelsesberegninger: Nøyaktighet; F1-score; Inferenshastighet; Presisjon; Tilbakekall; Treningstid; Annet
pt-PT: Métrica de desempenho: Precisão; Pontuação F1; Velocidade de inferência; Precisão; Retirada de produto; Tempo de formação; Outro
hr-HR: Mjerila izvedbe: Točnost; F1 rezultat; Brzina zaključivanja; Preciznost; Opoziv; Vrijeme vježbanja; Ostalo
en: Performance metrics: Accuracy; F1 score; Inference speed; Precision; Recall; Training time; Other
pt-BR: Métrica de desempenho: Precisão; Pontuação F1; Velocidade de inferência; Precisão; Recall; Tempo de treino; Outro
zh-CN: 性能指标: 准确性; F1 分数; 推理速度; 精准; 召回; 训练时间; 其他
ko: 실적 메트릭: 정확성; F1 Score; 컴퓨팅 속도; 정도; 재현율; 훈련 시간; 기타
de: Leistungskennzahlen: Genauigkeit; F1-Score; Inferenzgeschwindigkeit; Präzision; Recall; Trainingsdauer; Sonstiges
el: Μετρήσεις απόδοσης: Ορθότητα; Βαθμολογία F1; Ταχύτητα εξαγωγής συμπερασμάτων; Ακριβείας; Ανάκληση; Χρόνος εκπαίδευσης; Άλλο
sk-SK: Metriky výkonnosti: Presnosť; Skóre F1; Inferenčná rýchlosť; Presnosť; Spomienka; Čas tréningu; Iné
fi: Suorituskykymittarit: Tarkkuus; F1-pisteet; Päättelynopeus; Tarkasti levittyvä; Takaisinveto; Harjoitteluaika; Muu
sv: Prestandamätningar: Noggrannhet; F1-poäng; Slutledningshastighet; Precision; Återkallelse; Träningstid; Övrigt
cs: Metriky výkonu: Přesnost; Skóre F1; Rychlost odvozování; Přesná; Citlivost; Doba školení; Jiné
fr: Indicateurs de performance: Précision; Score F1; Vitesse d’inférence; Pointe de précision; Rappel; Temps de formation; Autre
lt-LT: Našumo metrika: Tikslumas; F1 rezultatas; Išvadų greitis; Tikslumas; Atkūrimas; Mokymosi laikas; Kita
da: Ydeevnemålinger: Nøjagtighed; F1-score; Inferenshastighed; Præcision; Påmindelse; Træningstid; Andet
es: Métricas de rendimiento: Exactitud; Puntuación F1; Velocidad de inferencia; Precisión; Recordación; Tiempo de entrenamiento; Otros
hu: Teljesítménymutatók: Pontosság; F1 pontszám; Interferenciasebesség; Precízió; Visszahívás; Képzési idő; Egyéb
tr: Performans metrikleri: Kesinlik; F1 puanı; Çıkarım hızı; Kesinlik; Hatırlanabilirlik; Antrenman vakti; Diğer
vi: Số liệu hiệu suất: Độ chính xác; Điểm F1; Tốc độ suy luận; Chính xác; Gọi nhớ; Thời gian huấn luyện; Khác
th: เครื่องมือชี้วัดประสิทธิภาพ: ความแม่นยำ; คะแนน F1; ความเร็วอนุมาน; ปัดขนตาได้อย่างแม่นยำ; การคืนค่า; เวลาที่ใช้ฝึกอบรม; อื่นๆ
ru: Показатели производительности: Точность; Оценка F1; Скорость вывода; Точность; Отзыв; Время обучения; Другое
ro-RO: Indicatori de performanță: Acuratețe; Scor F1; Viteza de inferență; Precizie; Memorare; Timpul de rezolvare a exercițiilor; Altele
nl: Prestatiestatistieken: Nauwkeurigheid; F1-score; Inferentiesnelheid; Precisie; Herinneren; Trainingstijd; Andere
ja: 評価指標: 正解率; F1スコア; 推論速度; プレシジョン; 再現率; トレーニング時間; その他